【裁判字號】    95,易,628
【裁判日期】    950426
【裁判案由】    偽造文書等
【裁判全文】
臺灣臺中地方法院刑事判決               95年度易字第628號
公  訴  人  臺灣臺中地方法院檢察署檢察官
被      告  丙○○
上列被告因偽造文書等案件，經檢察官提起公訴（九十四年度偵
字第一二六三七號），被告於準備程序就被訴事實為有罪之陳述
，本院合議庭裁定由受命法官獨任逕行簡式審判程序，並予判決
如下：
    主    文
丙○○寄藏贓物，累犯，處有期徒刑伍月，如易科罰金，以佰
元折算壹日。
    犯罪事實
一、丙○○前因違反懲治盜匪條例等案件，經法院判處有期徒刑
    七年八月確定，並於民國八十二年六月十五日因假釋付保護
    管束出監，嗣其假釋經撤銷，復行入監執行殘刑三年七月三
    日，又另因違反槍砲彈藥刀械管制條例及偽造文書案件，經
    法院分別判處有期徒刑三年二月及五月確定，與前開殘刑接
    續執行後，其於八十九年九月二十日復因假釋付保護管束出
    監，甫在九十三年一月二十八日因假釋期滿未經撤銷視為執
    行完畢；詎丙○○猶不知悔改，其明知友人許青海（應由檢
    察官另行簽分偵辦）於九十四年四月中旬某日，在臺中縣市
    某不詳處所託付保管之原車牌號碼七０九九－ＨＺ號之自用
    小客車（係乙○○所有，黑色，ＡＵＤＩ廠牌，二００四年
    份，引擎號碼ＵＺＺＺ四Ｂ二四Ｎ０九一九五四號，於九十
    三年十二月二日十四時二十分許，在臺中市○○區○○路二
    段一五六號前失竊），係屬來路不明之贓物，其上所懸掛之
    號碼三一九八－ＫＺ號車牌二面（真正號碼三一九八－ＫＺ
    號車牌係屬甲○○所有，並未遺失或遭竊）亦屬偽造，竟仍
    基於寄藏贓物及行使偽造車牌之犯意，自許青海處予以收受
    ，允諾為其保管，並於收受該贓車後，立即將之開往不知情
    之其妻姐簡淑惠所租住之臺中市○○區○○路三段五號大樓
    地下停車場藏放，以行使前述偽造之二面車牌，足以使交通
    部監理站受有對於車牌之核發及管理失其正確性之損害及使
    真正車牌所有人甲○○受有他人使用該偽造車牌違法時可能
    遭行政罰鍰或刑事追訴之損害。嗣丙○○於九十四年六月二
    十七日十五時許，在前揭藏放處，為警查獲該贓車，並扣得
    上揭偽造之號碼三一九八－ＫＺ號車牌二面，始由警進而查
    悉上情。
二、案經內政部警政署臺中港務警察局移送臺灣臺中地方法院檢
    察署檢察官偵查起訴。
    理    由
一、上揭犯罪事實業據被告丙○○於本院訊問時均坦認不諱。另
    前開原車牌號碼七０九九－ＨＺ號之自用小客車，係屬被害
    人乙○○所有，而於九十三年十二月二日十四時二十分許，
    在臺中市○○區○○路二段一五六號前失竊一節，亦經被害
    人乙○○於警詢時證述屬實（見警卷第一九頁至第二二頁）
    ，是該部車輛確屬贓車無訛。再號碼三一九八－ＫＺ號之真
    正車牌二面之所有人甲○○亦於警詢及偵查中均陳稱：伊所
    有之該號碼三一九八－ＫＺ號車牌二面並未遺失或遭竊等語
    甚詳（見警卷第二七頁至第二九頁、偵查卷第六六頁至第六
    七頁），則前述經警查扣之號碼三一九八－ＫＺ號車牌二面
    俱屬偽造一情，同堪認定。又本件復有內政部警政署臺中港
    務警察局贓物認領保管單一紙、前揭贓車及偽造車牌之照片
    十七張、車輛車牌失竊作業－查獲車輛認可資料一紙在卷（
    見警卷第三０頁、第四六頁至第五０頁、第五一頁），暨前
    揭偽造之號碼三一九八－ＫＺ號車牌二面扣案可資佐證，足
    見被告首揭自白，適與客觀事實相符，堪予採信。綜此，本
    件事證已臻明確，被告犯行應堪認定。
二、按汽車車牌係准予行駛之證明，為交通部監理站製作核發之
    證照，自屬刑法第二百十二條之特種文書，被告丙○○自友
    人許青海處收受上述原車牌號碼七０九九－ＨＺ號自用小客
    車之贓車，並允諾加以保管，嗣後且駕駛懸掛偽造號碼三一
    九八－ＫＺ號車牌二面之前揭贓車，至臺中市○○區○○路
    三段五號大樓地下停車場藏放，而行使該偽造車牌之特種文
    書，足以使交通部監理站受有對於車牌之核發及管理失其正
    確性之損害及使真正車牌所有人即被害人甲○○受有他人使
    用該偽造車牌違法時可能遭行政罰鍰或刑事追訴之損害，是
    核被告所為，係犯刑法第二百十六條、第二百十二條之行使
    偽造特種文書罪（行使偽造車牌部分）及同法第三百四十九
    條第二項之寄藏贓物罪。被告寄藏贓物之犯行與其後因駕駛
    車輛而行使懸掛於贓車上之偽造車牌之行為，有方法結果之
    牽連犯關係，應從一重之寄藏贓物罪處斷。另被告有前開犯
    罪事實欄所載之經有期徒刑宣告及視為執行完畢之情形，此
    有臺灣高等法院被告前案紀錄表一份在卷可查，其受有期徒
    刑之執行完畢後，五年以內再犯本件有期徒刑以上之罪，為
    累犯，應依刑法第四十七條之規定予以加重其刑。爰審酌被
    告為國小畢業，智識程度雖不高，仍應端正品行，奮發向上
    ，竟僅因友人許青海之託付即允諾為其寄藏贓物，既侵害被
    害人之財產權益，亦使被竊取之物難於追及或回復，助長竊
    風，已無足取，而其行使屬特種文書之偽造車牌，亦足生損
    害於交通部監理站對於車牌之核發及管理之正確性及使真正
    車牌所有人受有他人使用該偽造車牌違法時可能遭受行政罰
    鍰或刑事追訴之損害，兼衡酌被告素行不佳，曾因前述前科
    紀錄，受有期徒刑之科處及執行，詎仍心存僥倖，不知悛悔
    ，且所受託寄藏贓物之價值非微，但已據被害人乙○○領回
    ，暨其犯罪後終能坦認一切犯行之犯罪後態度等一切情狀，
    量處如主文所示之刑，並諭知易科罰金之折算標準。
三、另扣案之偽造號碼三一九八－ＫＺ號車牌二面，雖為供被告
    丙○○犯上開行使偽造特種文書犯行所用之物，惟被告既僅
    受託保管前揭贓車及其所懸掛之偽造車牌，尚難認此偽造之
    車牌二面係屬被告所有之物，已與沒收之法定要件不符，是
    此扣案之偽造車牌二面應於檢察官查明偽造之犯罪行為人及
    起訴後，另於該案件中依法為沒收之諭知。至友人許青海與
    前揭贓車同時交付予被告之行車執照及保險證各一張，雖亦
    經員警查扣在案，且因行車執照為該所屬車輛之身分證明，
    亦為交通部監理站製作核發之證照，保險證則係保險公司所
    核發作為保險人與被保險人有訂立保險契約之證明，二者俱
    同屬刑法第二百十二條之特種文書，然經查並無具體事證足
    以認定被告有持該二紙特種文書以行使之情事，檢察官於起
    訴書中亦未指陳被告有行使該二紙特種文書之犯行，與前揭
    被告經論罪科刑之犯罪即無直接關連性，依法亦不得於本件
    予以宣告沒收，均併此敘明。
據上論斷，應依刑事訴訟法第二百七十三條之一第一項、第二百
九十九條第一項前段，刑法第二百十六條、第二百十二條、第三
百四十九條第二項、第五十五條、第四十七條、第四十一條第一
項前段，罰金罰鍰提高標準條例第一條前段、第二條，判決如主
文。
本案經檢察官陳幸敏到庭執行職務。
中    華    民    國    95    年    4     月    26    日
                  刑事第四庭  法  官  陳思成
上正本證明與原本無異。
如不服本判決，應於送達後十日內向本院提出上訴狀（須附繕本
），上訴於臺灣高等法院臺中分院。
                              書記官  王嘉麒
中    華    民    國    95    年    4     月    26    日
附錄論罪科刑法條
刑法第二百一十二條
偽造、變造護照、旅券、免許證、特許證及關於品行、能力服務
或其他相類之證書、介紹書，足以生損害於公眾或他人者，處一
年以下有期徒刑、拘役或三百元以下罰金。
刑法第二百一十六條
行使第二百十條至第二百十五條之文書者，依偽造、變造文書或
登載不實事項或使登載不實事項之規定處斷。
刑法第三百四十九條
收受贓物者，處三年以下有期徒刑、拘役或五百元以下罰金。
搬運、寄藏、故買贓物或為牙保者，處五年以下有期徒刑、拘役
或科或併科一千元以下罰金。
因贓物變得之財物，以贓物論。


司法院資訊處製作；財團法人民間司法改革基金會備份。
